# 固定资产大修费用处理

提问人：牧野 _hua 时间：2023-09-18 22:44:22
求助陈版主： 对于不改变固定资产产生未来经济利益流入的能力的大修理支出，不符合资本化条件，应费用化处理。
1 、如果大修期间包含了资产负债表日，是否需要按进度计入当期损益？ 2 、如果需要按进度计入当期损益，判断标准是否可以对照收入准则的时点法时段法判断标准：
（一）客户在企业履约的同时即取得并消耗企业履约所带来的经济利益。
（二）客户能够控制企业履约过程中在建的商品。
（三）企业履约过程中所产出的商品具有不可替代用途，且该企业在整个合同期间内有权就累计至今已完成的履约部分收取款项。
3 、如果大修应该完工后一次性计入当期损益，为在当期报表体现大修事项，是否应该按进度计提负债和其他流动资产，待完工后从其他流动资产结转至当期损益。

回答人：chenyiwei
固定资产大修理费用不能资本化，故应在发生时计入损益，不采用待摊或者预提的方式。
如果将大修理工作外包给外部第三方，则理论上应根据承包方的完工进度确认大修理支出。如果无法合理估计承包方的工作进度的，则按照合同约定的付款节点计提确认。